臺灣新竹地方法院刑事判決
                                      110年度易字第626號
公  訴  人  臺灣新竹地方檢察署檢察官
被      告  葉忠英


上列被告因竊盜案件，經檢察官提起公訴（110年度偵字第5202
號），本院依簡式審判程序判決如下：
    主  文
葉忠英犯竊盜罪，處拘役拾日，如易科罰金，以新臺幣壹仟元折
算壹日。緩刑貳年。 
    事實及理由
一、本件犯罪事實及證據，除證據並所犯法條欄應補充「被告葉
    忠英於本院審理時之自白」外，餘均引用檢察官起訴書之記
    載（如附件）。
二、論罪科刑
（一）核被告所為，係犯刑法第320條第1項之竊盜罪。
（二）爰審酌被告不知依循正途以獲取一己所需財物，而為竊盜
      犯行，顯不尊重他人之財產權，實屬不該，惟念其犯後坦
      承犯行，態度尚可，兼衡被告有家管之工作經歷，及被害
      人財物價值，暨其犯罪動機、目的、手段、品行、生活狀
      況（警詢自陳家庭經濟狀況為貧寒）、智識程度為國中畢
      業等一切情狀，量處如主文所示之刑，並諭知易科罰金之
      折算標準，以資懲儆。
（三）被告未曾因故意犯罪受有期徒刑以上刑之宣告，有臺灣高
      等法院被告前案紀錄表1份在卷足按，其因一時失慮致為
      本件犯行，惟犯罪後已坦承犯行，深具悔意，經此次偵審
      程序，當知所警惕，信無再犯之虞，本院認其所受宣告之
      刑以暫不執行為適當，爰依刑法第74條第1項第1款之規定
      ，併予宣告緩刑2年，以勵自新。
據上論斷，應依刑事訴訟法第273條之1第1項、第299條第1項前
段、第310條之2、第454條第2項，判決如主文。
本案經檢察官張凱絜提起公訴，檢察官葉益發到庭執行職務。
中　　華　　民　　國　　110 　年　　11　　月　　10　　日
                  刑事第七庭  法　官  王子謙
以上正本證明與原本無異。
如不服本判決應於收受本判決後20日內向本院提出上訴書狀，上
訴書狀應敘述具體理由。上訴書狀未敘述上訴理由者，應於上訴
期間屆滿後20日內補提理由書狀於本院（均須按他造當事人之人
數附繕本）「切勿逕送上級法院」。
中　　華　　民　　國　　110 　年　　11　　月　　10　　日
                              書記官  廖宜君
附錄本案論罪科刑法條全文：
刑法第320條
意圖為自己或第三人不法之所有，而竊取他人之動產者，為竊盜
罪，處五年以下有期徒刑、拘役或五十萬元以下罰金。
意圖為自己或第三人不法之利益，而竊佔他人之不動產者，依前
項之規定處斷。
前二項之未遂犯罰之。
（附件）
臺灣新竹地方檢察署檢察官起訴書
                                     110年度偵字第5202號
　　被　　　告　葉忠英　女　71歲（民國00年00月0日生）
　　　　　　　　　　　　住新竹市○區○○路0段000巷00弄00
                          號
　　　　　　　　　　　　居新竹市○區○○路0段000巷00弄00
                          號
　　　　　　　　　　　　國民身分證統一編號：Z000000000號
上列被告因竊盜案件，業經偵查終結，認應該提起公訴，茲將犯
罪事實及證據並所犯法條分敘如下：
        犯罪事實
一、葉忠英基於為自己不法所有之竊盜犯意，於民國110年4月6
    日12時15分許，在新竹市○區○○路0段000號前騎樓，徒手竊
    取楊凱瑄所有之藍芽喇叭1組(業經發還楊凱瑄)，得手後旋
    即徒步離開。嗣楊凱瑄發現前開物品遭竊，即報警處理，經
    警調閱監視錄影畫面，始查悉上情。
二、案經楊凱瑄訴由新竹市警察局第二分局報告偵辦。
        證據並所犯法條
一、證據清單暨待證事實:
編號 證據方法 待證事實 (一) 被告葉忠英於警詢及偵查中之供述。 被告矢口否認有何竊盜犯行，辯稱：我是撿破爛，我不是偷東西，我認為丟在外面的就是破爛等語。 (二) 告訴人楊凱瑄於警詢及偵查中之指訴。 證明告訴人所有之藍芽喇叭遭被告竊取之事實。 (三) 警員偵查報告、新竹市警察局第二分局扣押筆錄、扣押物品目錄表、贓物認領保管單各1份、監視器影像截圖照片4張。 證明被告竊取藍芽喇叭之經過及事實。 
二、核被告葉忠英所為，係犯刑法第320條第1項之竊盜罪嫌。
三、依刑事訴訟法第251條第1項提起公訴。
　  此  　致
臺灣新竹地方法院
中　　華　　民　　國　 110　  年　  8     月　　17    日
                          　　檢　察　官　張凱絜　　
本件正本證明與原本無異　
中　　華　　民　　國　 110　　年　　8   　月　　23　　日
　　　　　　　　　　　　　　　書　記　官  許戎豪
所犯法條　　
中華民國刑法第320條
意圖為自己或第三人不法之所有，而竊取他人之動產者，為竊盜
罪，處 5 年以下有期徒刑、拘役或 50 萬元以下罰金。
意圖為自己或第三人不法之利益，而竊佔他人之不動產者，依前
項之規定處斷。
前二項之未遂犯罰之。